【裁判字號】    97,易,319
【裁判日期】    970528
【裁判案由】    毒品危害防制條例
【裁判全文】
臺灣基隆地方法院刑事判決               97年度訴字第663號
公  訴  人  臺灣基隆地方法院檢察署檢察官
被      告  乙○○
                    （另案在臺灣新竹監獄執行中）
上列被告因違反毒品危害防制條例案件，經檢察官提起公訴（97
年度毒偵字第26號、第578 號）暨追加起訴（97年度毒偵字第12
08號），被告為有罪之陳述，本院合議庭裁定由受命法官獨任以
簡式審判程序進行審理，並判決如下：
    主  文
乙○○施用第一級毒品，累犯，處有期徒刑柒月，扣案之第一級
毒品海洛因（淨重零點公克）併同難以析離之分裝袋肆只，
沒收銷燬之；又施用第二級毒品，累犯，處有期徒刑月；又施
用第一級毒品，累犯，處有期徒刑柒月，扣案之第一級毒品海洛
因（淨重零點玖貳公克）併同難以析離之分裝袋拾只，沒收銷燬
之；又施用第二級毒品，累犯，處有期徒刑月，扣案之第二級
毒品安非他命（毛重壹點壹公克）併同難以析離之分裝袋只，
沒收銷燬之。應執行有期徒刑壹年貳月，扣案之第一級毒品海洛
因（淨重合計壹點貳伍公克）併同難以析離之分裝袋拾肆只、第
二級毒品安非他命（毛重壹點壹公克）併同難以析離之分裝袋
只，沒收銷燬之。
    事  實
一、乙○○前因施用毒品案件，二度經裁定送觀察、勒戒後，均
    認無繼續施用毒品之傾向，先後於民國89年4 月28日、同年
    11月30日執行完畢釋放出所，並由臺灣基隆地方法院檢察署
    檢察官各於89年4 月25日以89年度毒偵字第729 號、89年11
    月28日以89年度毒偵字第2133號為不起訴處分確定。嗣於上
    開觀察、勒戒執行完畢釋放5 年內之93年1 月間施用毒品，
    經臺灣高等法院於93年7 月27日以93年度上訴字第1616號判
    決判處有期徒刑10月、4 月，應執行有期徒刑11月，其不服
    提起上訴，經最高法院於93年10月28日，以93年度臺上字第
    5698號判決駁回上訴而告確定（下稱甲案）。又因施用毒品
    案件，經本院以93年度訴字第874 號判決判處有期徒刑1 年
    、6 月，應執行有期徒刑1 年4 月確定（下稱乙案）。再因
    常業詐欺案件，經本院以94年度訴字第106 號判決判處有期
    徒刑6 月確定（下稱丙案）。乙案、丙案嗣經本院以94年度
    聲字第578 號裁定定應執行刑為有期徒刑1 年10月確定，與
    甲案接續執行，於95年11月17日縮刑假釋出監，嗣經撤銷假
    釋，本應執行殘刑8 月又25日，因適逢中華民國96年罪犯減
    刑條例施行，經本院以96年度聲減字第1600號裁定就乙、丙
    兩案所處徒刑各減為有期徒刑6 月、3 月、3 月，應執行有
    期徒刑11月確定，因經減刑後已無殘餘刑期需執行，經檢察
    官於96年9 月29日指揮執行而告執行完畢（起訴書記載「於
    96年10月2 日因減刑確定期滿」，並非執行完畢日期，應予
    更正）。
二、乙○○不思戒除毒癮，猶於96年12月21日上午、97年1 月1
    日上午，在基隆市○○路34號住處，以捲煙吸食、玻璃球燒
    烤吸食煙霧之方式，分別施用第一級毒品海洛因、第二級毒
    品安非他命各二次。嗣為警分別於：(一)96年12月21日下午5
    時30分許，在基隆市○○○路12巷口查獲，並扣第一級毒品
    海洛因4 包（淨重0.33公克）；(二)97年1 月1 日下午2 時50
    分，在基隆市○○路38號前盤查時查獲，並扣第一級毒品海
    洛因10包（淨重0.92公克）、第二級毒品安非他命3 包（毛
    重1.1 公克）。經警二度採集其尿液送驗，結果均呈海洛因
    之嗎啡陽性反應、甲基安非他命陽性反應，而悉上情。
三、案經基隆市警察局第二分局、第四分局分別報告臺灣基隆地
    方法院檢察署檢察官偵查起訴暨追加起訴。
    理  由
壹、程序事項
一、按「有左列情形之一者，為相牽連之案件：一一人犯數罪者
    。二數人共犯一罪或數罪者。三數人同時在同一處所各別犯
    罪者。四犯與本罪有關係之藏匿人犯、湮滅證據、偽證、贓
    物各罪者」，刑事訴訟法第7 條定有明文。又於第一審辯論
    終結前，得就與本案相牽連之犯罪或本罪之誣告罪，追加起
    訴，同法第265 條第1 項亦載之甚詳。茲檢察官就被告乙○
    ○另於96年12月21日犯施用第二級毒品罪（一人犯數罪），
    於辯論終結前，具狀向本院追加起訴，於法尚無不合。
二、又本案被告所犯者非為死刑、無期徒刑、最輕本刑為3 年以
    上有期徒刑之罪或高等法院管轄第一審案件，其於準備程序
    進行中，先就被訴事實為有罪之陳述，經告知其簡式審判程
    序之旨，並聽取公訴人、被告之意見後，本院業已依刑事訴
    訟法第273 條之1 第1 項之規定，裁定由受命法官獨任以簡
    式審判程序進行本案之審理。
貳、實體事項
一、前揭事實業據被告於本院審理時坦承不諱，並有扣案之上開
    證物可憑。而被告為警查獲後所採集之尿液檢體，經送請檢
    驗，結果均呈海洛因之嗎啡陽性反應（由於海洛因在人體內
    會代謝成嗎啡，因此涉嫌海洛因之吸食者，係檢驗其尿液中
    之嗎啡反應），有臺灣尖端先進生技醫藥股份有限公司97年
    1 月11日、同年月10日濫用藥物檢驗報告附卷可稽，足見被
    告自白施用第一級毒品海洛因、第二級毒品安非他命之情節
    ，與事實相符，應可採信。綜上所陳，本案事證明確，被告
    犯行堪可認定，應依法論科。
二、論罪科刑：
    (一)查海洛因、安非他命分別係毒品危害防制條例所列管之
        第一級、第二級毒品，此為該條例第2 條第2 項第1 款
        、第2 款所明定；又犯毒品危害防制條例第10條施用毒
        品之罪者，檢察官應聲請法院裁定，令被告入勒戒處所
        觀察、勒戒，經觀察、勒戒後，無繼續施用毒品之傾向
        者，應即釋放，並由檢察官為不起訴處分，有繼續施用
        毒品之傾向者，則由檢察官先聲請法院裁定令入戒治處
        所施以強制戒治，俟強制戒治期滿，再行釋放，並由檢
        察官為不起訴處分；而依前開規定觀察勒戒或強制戒治
        執行完畢釋放後，5 年內再犯施用毒品之罪者，檢察官
        應依法追訴，毒品危害防制條例第20條第1 項、第2 項
        、第23條第2 項分別定有明文。
    (二)核被告所為，係犯毒品危害防制條例第10條第1 項之施
        用第一級毒品罪、同條第2 項之施用第二級毒品罪。被
        告持有第一級毒品海洛因、第二級毒品安非他命之低度
        行為，應為施用毒品之高度行為所吸收，均不另論罪。
        被告先後施用海洛因、安非他命各二次，犯意各別，施
        用時間互有差距，應予分論併罰。又被告前曾受如事實
        欄所載有期徒刑之執行，此有臺灣高等法院被告前案紀
        錄表附卷可考，其於有期徒刑之執行完畢後，5 年以內
        故意再犯本件有期徒刑以上之罪，為累犯，應加重其刑
        。本院審酌被告犯罪之動機、吸食頻率、曾有施用毒品
        之前科仍不知戒除，惟犯罪後坦承犯行，且所犯之施用
        毒品犯行乃戕害自己身心健康，並未危及他人等一切情
        狀，分別量處如主文所示之刑，並定其應執行之刑。
    (三)扣案白粉4 包（淨重0.33公克）、10包（淨重0.92公克
        ），均屬毒品危害防制條例所明定列管之第一級毒品海
        洛因，此有法務部調查局97年1 月15日調科壹字第0972
        3004260 號鑑定書、法務部調查局濫用藥物實驗室97年
        2 月4 日調科壹字第09723007380 號鑑定書在卷可憑；
        另扣案白色結晶物3 包（毛重1.1 公克），屬毒品危害
        防制條例所明定列管之第二級毒品安非他命，亦有基隆
        市警察局第二分局信六所查獲涉嫌毒品危害防制條例毒
        品初步鑑驗報告單存卷可憑，應各併同難以析離之分裝
        袋，依毒品危害防制條例第18條第1 項前段之規定，宣
        告沒收銷燬之。
據上論斷，應依刑事訴訟法第265 條第1 項、第273 條之1 第1
項、第299 條第1 項前段，毒品危害防制條例第10條第1 項、第
2 項、第18條第1 項前段，刑法第11條前段、第47條第1 項、第
51條第5 款，判決如主文。
本案經檢察官甲○○到庭執行職務。
中    華    民    國    97    年    5     月    28    日
                  刑事第二庭法  官  楊皓清
以上正本證明與原本無異。
如不服本判決應於收受本判決後10日內向本院提出上訴書狀，其
未敘述上訴理由者，並得於提起上訴後10日內向本院補提理由書
狀（均須按他造當事人之人數附繕本。）「切勿逕送上級法院」
中    華    民    國    97    年    5     月    28    日
                            書記官  盧鏡合
附錄論罪法條：
毒品危害防制條例第10條第1 項
施用第一級毒品者，處6 月以上5 年以下有期徒刑。
毒品危害防制條例第10條第2 項
施用第二級毒品者，處3 年以下有期徒刑。


司法院資訊處製作；財團法人民間司法改革基金會備份。
